臺灣桃園地方法院刑事判決
110年度訴字第1048號
公  訴  人  臺灣桃園地方檢察署檢察官 
被      告  邱澤佑





指定辯護人  本院公設辯護人廖彥傑
被      告  羅永坤



選任辯護人  洪士淵律師
上列被告因毒品危害防制條例案件，經檢察官提起公訴（110年
度偵字第25965號），本院判決如下：
    主  文
邱澤佑犯如附表一所示之罪，各處如附表一「主文欄」所示之刑
，應執行有期徒刑貳年捌月。其餘被訴部分無罪。
羅永坤無罪。
如附表一「犯罪所得」欄所示犯罪所得均沒收，於全部或一部不
能沒收或不宜沒收時，追徵其價額；如附表二所示之物均沒收。
    事  實
一、邱澤佑明知甲基安非他命經公告列為毒品危害防制條例第2 
    條第2 項第2 款之第二級毒品，未經許可不得持有、販賣，
    竟意圖營利，基於販賣第二級毒品之犯意，以其所有搭配門
    號0000000000號SIM 卡使用之IPhone 12 Pro廠牌型號行動
    電話1支作為與附表一編號1、編號2之購毒者ORTIZ ROMMEL 
    ODONES（中譯姓名為「洛米兒」）聯繫販毒事宜之工具，於
    如附表一各編號所示之時間、地點，以如附表一各編號所示
    之數量及價格，分別販賣第二級毒品甲基安非他命與洛米兒
    以牟利。
二、案經桃園市政府警察局大溪分局報告臺灣桃園地方檢察署檢
    察官偵查起訴。
    理  由
甲、證據能力部分
一、按被告以外之人於審判外之言詞或書面陳述，除法律有規定
    者外，不得作為證據。惟被告以外之人於審判外之陳述，經
    當事人於審判程序同意作為證據，法院審酌該言詞陳述或書
    面陳述作成時之情況，認為適當者，亦得為證據。當事人、
    代理人或辯護人於法院調查證據時，知有第159 條第1 項不
    得為證據之情形，而未於言詞辯論終結前聲明異議者，視為
    有前項之同意，刑事訴訟法第159 條第1 項、第159 條之5
    第1 項、第2 項分別定有明文。查本案據以嚴格證明被告2
    人犯罪事實有無之屬傳聞證據之證據能力，檢察官、被告2
    人及其辯護人於本院準備程序中表示同意有證據能力，本院
    審酌各該證據查無有何違反法定程序取得之情形，亦無顯有
    不可信與不得作為證據之情，因認以之為證據，核屬適當，
    故認均有證據能力。
二、本件認定事實所引用之下述書證、物證等證據，檢察官、被
    告2人及其辯護人均未主張排除其證據能力，且迄於本院言
    詞辯論終結前均未表示異議，本院審酌前開證據並無證據證
    明係公務員違背法定程序所取得，「文書證據」部分亦無刑
    事訴訟法第159 條之4 之顯有不可信之情況與不得作為證據
    之情形，且均與本案具關連性，是本件認定事實所引用之上
    開證據，均認有證據能力。
乙、認定犯罪事實之依據及理由
一、上揭犯罪事實，業據被告邱澤佑坦承不諱，核與證人即毒品
    買家洛米兒（依後述查獲毒品危害防制條例「尿液」初步鑑
    驗結果所附洛米兒居留證照片所示，其姓名應為ORTIZ ROMM
    EL ODONES，起訴書誤載為ORTIZZ ROMMEL ODONES，爰逕予
    更正）證述情節相符，並有洛米兒與邱澤佑雙方有關附表一
    所示第二級毒品甲基安非他命交易之通訊軟體對話紀錄擷圖
    在卷可稽，又證人洛米兒於民國110年7月10日下午3時58分
    經警採集之尿液檢體，經以台灣尖端生醫科技公司簡易尿液
    檢驗試劑初步鑑驗結果，確呈安非他命陽性反應，此有桃園
    市政府警察局大溪分局被採尿人尿液暨毒品真實姓名與編號
    對照表、查獲毒品危害防制條例「尿液」初步鑑驗結果各1
    份存卷可考，益徵證人洛米兒所證其於附表所示時、地，曾
    兩度向被告邱澤佑購買第二級毒品甲基安非他命施用一節，
    堪信屬實，是足認被告邱澤佑前揭任意性自白核與事實相符
    ，堪以採信。綜上所述，本件事證明確，被告邱澤佑犯行洵
    堪認定，應予依法論罪科刑。
二、核被告邱澤佑於事實欄一所示之附表一編號1、編號2所為，
    均係犯毒品危害防制條例第4 條第2項販賣第二級毒品罪。
    被告邱澤佑於附表一編號1、編號2所示時、地意圖販賣而持
    有第二級毒品之低度行為，應分別為其各次販賣第二級毒品
    之高度行為所吸收，均不另論罪。被告邱澤佑就所犯上開犯
    行，於偵查中及審判中均自白，均應依毒品危害防制條例第
    17條第2 項規定，減輕其刑。被告邱澤佑所犯如附表一所示
    販賣第二級毒品共2罪，犯意個別、行為互殊，應予分論併
    罰。至檢察官固以被告有如聲請簡易判決處刑書犯罪事實欄
    所載前案暨執行情形，本次係於前案有期徒刑執行完畢後，
    5年內故意再犯本件有期徒刑以上之罪，請審酌依刑法第47
    條第1項及司法院釋字第775號解釋意旨加重其刑。惟「被告
    構成累犯之事實及應加重其刑之事項，均應由檢察官主張並
    具體指出證明之方法後，經法院踐行調查、辯論程序，方得
    作為論以累犯及是否加重其刑之裁判基礎。」（最高法院11
    0年度臺上大字第5660號裁定意旨參照），本件檢察官僅提
    出該署之刑案資料查註紀錄表之記載為據，未就被告邱澤佑
    構成累犯應依累犯加重其刑之事項具體指出證明方法，亦未
    具體指出被告邱澤佑就本案犯行有何特別惡性及對刑罰反應
    力薄弱等各節，依前引大法庭裁定意旨，本院尚無從認定被
    告邱澤佑已構成累犯而應依刑法第47條規定加重其刑，爰僅
    將被告邱澤佑之前科紀錄作為刑法第57條之量刑審酌事項，
    附此敘明。另按刑法第59條規定犯罪之情狀可憫恕者，得酌
    量減輕其刑，其所謂「犯罪之情狀」，與同法第57條規定科
    刑時應審酌之一切情狀，並非有截然不同之領域，於裁判上
    酌減其刑時，應就犯罪一切情狀，予以全盤考量，審酌其犯
    罪有無可憫恕之事由，即有無特殊之原因與環境，在客觀上
    足以引起一般同情，以及宣告法定低度刑，是否猶嫌過重等
    等，以為判斷，最高法院51年台上字第899號判例、70年度
    第6次刑事庭會議決議、95年度台上字第6157號判決意旨可
    資參照。經查，被告邱澤佑僅為圖營利，即率為事實欄一所
    述販賣第二級毒品之犯行，無視我國禁絕毒品之規範，戕害
    他人身心、促成毒品流布，惡性非輕，惟其於附表一所示時
    、地販賣第二級毒品甲基安非他命之對象僅有洛米兒1 人，
    所販賣甲基安非他命數量非鉅，所圖得之利益非多，是與毒
    品大盤商販賣毒品數量達數公斤以上之嚴重危害社會治安情
    形仍有不同，本院參酌上情及其犯罪動機、目的、手段及造
    成社會整體侵害程度，認被告邱澤佑此部分所為之犯罪情節
    等各項情狀，與本案經依毒品危害防制條例第17條第2 項偵
    審自白之規定減輕其刑後之最低處斷刑相較，仍有情輕法重
    之憾，客觀上以一般國民生活經驗法則為之檢驗，非無堪值
    憫恕之處，爰就被告邱澤佑所犯如附表一編號1、編號2所示
    販賣販賣第二級毒品罪，各依刑法第59條之規定，遞減輕其
    刑。爰審酌被告邱澤佑前於105年間因施用第二毒品案件，
    經臺灣屏東地方法院以105年度簡字第1512號刑事簡易判決
    判處有期徒刑2月，如易科罰金，以新臺幣1,000元折算1 日
    確定，此有臺灣高等法院被告前案紀錄表1 份在卷足參，詎
    仍未知改過遷善，不思以正當管道賺取所需，為謀一己之私
    利，即販賣第二級毒品甲基安非他命予他人施用，嚴重戕害
    他人身心健康，惟犯後猶知坦承犯行，態度尚可，兼衡被告
    各次販賣第二級毒品之數量及金額，並其素行、犯罪動機、
    目的、手段等一切情狀，分別量處如主文所示之刑，並定其
    應執行之刑。
三、沒收部分
（一）「犯罪所得，屬於犯罪行為人者，沒收之。但有特別規定
      者，依其規定。」、「前二項之沒收，於全部或一部不能
      沒收或不宜執行沒收時，追徵其價額。」刑法第38條之1
      第1項、第3項分別定有明文。經查，如附表一「犯罪所得
      」欄所示金額，為被告邱澤佑各於附表一編號1 、編號2 
      所示時、地販賣第二級毒品之犯罪所得，且並未扣案，應
      依刑法第38條之1第1項、第3項之規定諭知沒收，於全部
      或一部不能沒收或不宜執行沒收時，追徵其價額。
（二）毒品危害防制條例第19條第1 項規定：「犯第四條至第九
      條、第十二條、第十三條或第十四條第一項、第二項之罪
      者，其供犯罪所用之物，不問屬於犯罪行為人與否，均沒
      收之。」經查，扣案如附表二所示IPhone 12 Pro廠牌型
      號之行動電話1支及其配用之門號0000000000號SIM卡1張
      ，為被告邱澤佑所有，供其於附表一所示時、地與購毒者
      洛米兒聯繫販賣第二級毒品犯罪所用之物，業據被告邱澤
      佑坦認在卷，應依毒品危害防制條例第19條第1 項之規定
      ，不問屬於犯罪行為人與否，均予諭知沒收。又附表二所
      示物品既均經扣案，即無所謂「全部或一部不能沒收或不
      宜執行沒收」之問題，自毋依刑法第38條第4 項贅知「追
      徵其價額」之必要，附此敘明。
丙、無罪部分
一、公訴意旨另略以：被告邱澤佑除前揭經本院論罪科刑之犯行
    外，其與羅永坤均明知安非他命分別係毒品危害防制條例第
    2條第2項第2款所列管之第二級毒品，依法不得販賣，竟仍
    共同基於販賣第二級毒品之犯意聯絡，由邱澤佑提供安非他
    命，自己或由羅永坤負責交付與購毒者之方式，於附表甲所
    示之時間、地點，以如附表甲所示之價格，販賣如附表甲所
    示之數量之安非他命，給如附表甲所示之購毒者。因認被告
    邱澤佑、羅永坤所為，均係犯毒品危害防制條例第4條第2項
    之販賣第二級毒品罪嫌云云。
二、按犯罪事實應依證據認定之，無證據不得認定犯罪事實。又
    不能證明被告犯罪者，應諭知無罪之判決，刑事訴訟法第15
    4 條第2 項、第301 條第1 項分別定有明文。又事實之認定
    ，應憑證據，如未能發現相當證據，或證據不足以證明，自
    不能以推測或擬制之方法，為裁判基礎（最高法院40年臺上
    字第86號判例意旨參照）；再認定不利於被告之事實，須依
    積極證據，苟積極證據不足為不利於被告事實之認定時，即
    應為有利於被告之認定，更不必有何有利之證據（最高法院
    30年上字第816號判例）。另按刑事訴訟法第156 條第2 項
    規定：「被告或共犯之自白，不得作為有罪判決之唯一證據
    ，仍應調查其他必要之證據，以察其是否與事實相符。」其
    中就共犯自白部分，係因該等證人或因有利害關係，本質上
    存有較大之虛偽危險性，為擔保其真實性，即應調查其他必
    要之證據，以察其自白是否與事實相符，而不得逕以此為有
    罪判決之唯一證據。例如毒品危害防制條例第17條第1 項規
    定：「犯第4 條至第8 條、第10條或第11條之罪，供出毒品
    來源，因而查獲其他正犯或共犯者，減輕或免除其刑。」是
    以，基於雙方對向行為之犯罪（對向犯），如購買毒品者指
    證販毒者，甚或販毒者指證其毒品上游及共犯之人，均得獲
    減輕或免除其刑，買方或為獲邀減刑寬典，不免有作利己損
    人之不實供述之虞，其證言本質上存在較大之虛偽危險性，
    故為避免其嫁禍他人，藉以發現實體之真實，除以具結、交
    互詰問、對質等方法，以擔保其真實性外，應認須有補強證
    據以增強其陳述之憑信性，足使一般人對其陳述無合理之懷
    疑存在，而得確信其為真實，始足為認定被告犯罪事實之依
    據，且指證者證述情節既屬個別獨立事實，亦不得互為佐證
    （最高法院100 年度臺上字第2866號、101 年度臺上字第61
    99號刑事判決意旨參照）。經核公訴意旨認被告邱澤佑、羅
    永坤涉犯前揭罪嫌，無非係以被告邱澤佑、羅永坤於警詢及
    偵查中之供述，證人ORTIZ ROMMEL ODONES（洛米兒）、DAR
    BIN JAMES LEAL（傑姆士）、LUCENO JOMEL HACA（卓米兒
    ）、HACA ARJEVAL RAVELA（哈卡）、GACUTAN REYMEL FLOR
    ES（瑞米兒）、BUNDOC ALVIN LARDIZAB AL（阿文）、VILL
    EGAS MARVIN ARELLANO（馬文）於警詢及偵查中之證述，以
    及洛米兒與被告邱澤佑LINE對話內容翻拍照片18張等件，為
    其主要論據。
三、經查：
（一）本案檢察官認被告邱澤佑涉犯附表甲所示之各次單獨販賣
      第二級毒品罪嫌部分，經查：
　 1、本案起訴檢察官就被告邱澤佑涉犯之附表甲所示各次單獨
      販賣第二級毒品犯行，係以其「於某一定期間內所犯頻率
      若干次」之方式籠統起訴，確切犯罪時間、次數均未能特
      定，且其中就附表甲編號3購毒者為「傑姆士」部分，其
      起訴「交易時間」為「110年4月間起，迄同年7月3日」，
      惟「交易毒品種類、數量及金額（新臺幣）」則記載「每
      包500元、每次購買1包」，而未曾記載在該段期間內之交
      易頻率；就附表甲編號8購毒者為「馬文」部分，其起訴
      「交易時間」為「109年11月間某日，迄同年7月3日」，
      惟於「購買方式」另又載稱「其中一次（110年7月7日晚
      間10時許），由被告羅永坤在公司工作處（鍋爐處）交付
      毒品及收受價金」，而就被告邱澤佑販賣第二級毒品甲基
      安非他命與「馬文」之末日記載歧異。是本案檢察官起訴
      被告邱澤佑涉犯附表甲所示犯行，其起訴犯罪事實之記載
      已非翔實且多所錯落，合先敘明。
   2、本案被告邱澤佑就其是否於附表甲所示時間、地點，有以
      如附表甲所示次數、價格、數量單獨販賣第二級毒品甲基
      安非他命與各該購毒者一情，於警詢、檢察官訊問時及本
      院審理中之各次自白情節，已前後相異。另觀諸附表甲所
      示購毒者即證人羅永坤、ORTIZ ROMMEL ODONES（洛米兒
      ）、DARBIN JAMES LEAL（傑姆士）、LUCENO JOMEL HACA
      （卓米兒）、HACA ARJEVAL RAVELA（哈卡）、GACUTAN R
      EYMEL FLORES（瑞米兒）、BUNDOC ALVIN LARDIZAB AL（
      阿文）、VILLEGAS MARVIN ARELLANO（馬文）之證述內容
      ，各該證人就渠等究否曾於何時、何地，由本人或透過其
      他購毒者，以何價格、數量向邱澤佑購買毒品，以及是否
      曾於何時、何地自被告羅永坤處收受渠等向邱澤佑購買之
      毒品等節，於警詢及檢察官訊問時所為證述，已多有自相
      矛盾、前後不一之情，且與被告邱澤佑、證人即共同被告
      羅永坤於警詢、檢察官訊問時及本院審理中所述情節，亦
      多有出入而未能互核一致。猶有甚者，本案檢察官於附表
      甲所載其起訴認定被告邱澤佑涉犯之各次單獨販賣第二級
      毒品之犯罪期間、次數、金額、數量，更與被告邱澤佑、
      證人即共同被告兼購毒者羅永坤、證人即購毒者ORTIZ RO
      MMEL ODONES（洛米兒）、DARBIN JAMES LEAL（傑姆士）
      、LUCENO JOMEL HACA（卓米兒）、HACA ARJEVAL RAVELA
      （哈卡）、GACUTAN REYMEL FLORES（瑞米兒）、BUNDOC 
      ALVIN LARDIZAB AL（阿文）、VILLEGAS MARVIN ARELLAN
      O（馬文）所述情節，互核無一相符，是檢察官起訴書所
      載被告邱澤佑涉犯附表甲所示之各次單獨販賣第二級毒品
      罪嫌之犯罪期間、犯罪次數、交易價量等起訴內容，更無
      從認屬有據。
（二）本案檢察官認被告邱澤佑與被告羅永坤共同涉犯附表甲編
      號2、編號4、編號8「購買方式」欄所示日期之販賣第二
      級毒品罪嫌部分，經查：
　 1、本案被告邱澤佑、羅永坤2人，就渠等究否曾於附表甲編
      號2、編號4、編號8「購買方式」所示日期、時間、地點
      ，有如各該編號所示由邱澤佑允售第二級毒品甲基安非他
      命與各該購毒者，並由羅永坤出面為邱澤佑將所售甲基安
      非他命交付各該購毒者一情，於警詢、檢察官訊問時及本
      院審理中之各自供述情節前後相異，且彼此所供互核亦未
      盡相符，合先敘明。
   2、附表甲編號2部分：
　 （1）被告羅永坤之110年7月10日晚間8時28分警詢筆錄，固
        載稱員警向被告羅永坤詢問：「你告訴警方於110年6月
        中旬（正確時間忘記了）1至2點時，在公司工作地（鍋
        爐那邊）有將1包安非他命交予公司菲律賓籍員工洛米
        兒，是否屬實？」，而被告羅永坤答稱「屬實」等語，
        然全卷未見被告羅永坤於該此警詢筆錄之前，曾於何時
        、何地向員警為上開自白之相關紀錄，是被告羅永坤究
        竟是否或如何為上述自白之經過，原已有疑。
   （2）附表甲編號2之購毒者洛米兒於110年7月10日下午6時34
        分第一次警詢時，及110年8月4日檢察官訊問時，均僅
        證稱曾向被告邱澤佑購買第二級毒品甲基安非他命，然
        未曾提及有何曾自被告羅永坤處取得其向邱澤佑購買之
        毒品一事。至證人洛米兒固於110年7月10日晚間10時56
        分許，員警再次對其製作第二次警詢筆錄時，一度曾稱
        「邱澤佑當時有請阿坤拿毒品安非他命給我」云云，惟
        觀諸該次警詢筆錄製作過程，員警係逕以「羅永坤向警
        方供稱，他於110年6月中旬（凌晨1至2時許），在公司
        工作地（鍋爐那裡）有幫邱澤佑將1包安非他命1小包交
        付予你，是否屬實」一節詢問洛米兒，洛米兒雖已答稱
        「我只有跟邱澤佑拿毒品，阿坤沒有拿給我」，然員警
        持續要求洛米兒對被告羅永坤何以自稱曾交付甲基安非
        他命與洛米兒一事提出解釋，洛米兒仍堅稱「阿坤沒有
        拿給我」，嗣員警第三度向洛米兒告知被告羅永坤已自
        白曾受被告邱澤佑之託將毒品交付洛米兒，並持續要求
        洛米兒就被告羅永坤之自白是否屬實提出答覆，洛米兒
        始回稱「好啦，我老實說，邱澤佑當時有請阿坤拿毒品
        安非他命給我」一語，此有該次警詢筆錄1份在卷可稽
        。是以，參諸洛米兒於第一次警詢時及檢察官訊問時，
        實均未曾提及有何曾自被告羅永坤處取得其向被告邱澤
        佑購買之第二級毒品甲基安非他命之情，而其於110年7
        月10日晚間10時56分許之第二次警詢筆錄中所為「邱澤
        佑當時有請阿坤拿毒品安非他命給我」之證述，則係在
        其已多次明確證稱未曾自被告羅永坤處取得甲基安非他
        命，然仍迭遭員警質疑、追問後所為，當無從排除洛米
        兒於第二次警詢中指證被告羅永坤確曾受被告邱澤佑之
        託交付毒品供其收受一節，係出於附和員警說詞以避免
        再遭連番追問之目的所為，自無從逕信為真。
   3、附表甲編號4部分：
   （1）被告羅永坤之110年7月10日晚間8時28分警詢筆錄，固
        載稱員警向被告羅永坤詢問：「你告訴警方於110年7月
        5日凌晨1至2點時，在公司工作地（鍋爐那邊）有將1包
        安非他命交予公司菲律賓籍員工卓米爾，是否屬實？」
        ，而被告羅永坤答稱「屬實」等語，然全卷未見被告羅
        永坤於該此警詢筆錄之前，曾於何時、何地向員警為上
        開自白之相關紀錄，是被告羅永坤究竟是否或如何為上
        述自白之經過，亦有疑義。
   （2）附表甲編號4之購毒者卓米兒於110年7月10日晚間6時12
        分第一次警詢時，並無一字證稱有何曾於110年7月5日
        ，自被告羅永坤處取得其向邱澤佑購買之毒品一事。嗣
        於110年7月10日晚間10時許（筆錄記載製作時間為「22
        :3起」）第二次警詢筆錄中，員警逕以「據羅永坤於警
        詢筆錄供稱，在110年7月5日凌晨1時至2時，在公司鍋
        爐工作區，有幫邱澤佑將1包安非他命交付與你，是否
        屬實」一節詢問卓米兒，卓米兒則否認此情，並證稱「
        7月5日16時30分許，在公司鍋爐工作區，羅永坤只有拿
        安非他命吸食器給我」等語甚明，然員警持續要求卓米
        兒對被告羅永坤何以自稱曾於上述時、地交付甲基安非
        他命與卓米兒一事提出解釋，卓米兒仍稱「可能是7月5
        日16時30分許，羅永坤拿安非他命吸食器給我，我有發
        現吸食器裡面還有一些安非他命殘渣，他才會這樣說」
        ，而稱被告羅永坤之所以為前揭自白，或係因該甲基安
        非他命吸食器內留有殘渣之故，然仍未曾證述被告羅永
        坤於上述日期、時間，係為被告邱澤佑轉交其向邱澤佑
        購得之甲基安非他命。嗣於110年8月4日檢察官訊問時
        ，檢察官再詢問卓米兒「110年7月5日那次，到底羅永
        坤是拿安非他命給你還是拿吸食器給你？」，卓米兒仍
        稱「吸食器裡面已經有安非他命在裡面」，然檢察官並
        未提出卓米兒警詢中所述該吸食器中僅係甲基安非他命
        殘渣之證述向卓米兒確認，反另詢問「吸食器內有1,00
        0元的安非他命嗎？」卓米兒斯時答稱「吸食器裡面有
        安非他命，另外還有1小包的安非他命」，而突有被告
        羅永坤於110年7月5日除交付其內有甲基安非他命之吸
        食器外，另曾交付其甲基安非他命1小包之證述。觀諸
        卓米兒上述證述經過，其於第一次警詢時，即隻字未曾
        提及被告羅永坤有何於110年7月15日交付其甲基安非他
        命之情，於第二次警詢之初，亦否認曾有此情。而證人
        卓米兒所證被告羅永坤曾於110年7月15日「拿安非他命
        吸食器給我」、「發現吸食器裡面還有一些安非他命殘
        渣」、「吸食器裡面有安非他命，另外還有1小包的安
        非他命」等節，則各係在員警屢執被告羅永坤之自白對
        其質疑、提問，以及檢察官逕以該甲基安非他命吸食器
        內毒品價量向其追問後所為，以其所證被告羅永坤於11
        0年7月15日與其互動之情節內容，竟屢隨員警及檢察官
        之設題而增加一情觀之，顯無從排除卓米兒於第二次警
        詢及檢察官訊問時，所證被告羅永坤曾於110年7月15日
        交付其內含甲基安非他命之吸食器，甚或另有交付甲基
        安非他命1小包之情，均係為迎合員警及檢察官之設題
        以避免再遭追問所為，而無從逕認為真。此外，依證人
        卓米兒於第一次警詢、第二次警詢及檢察官訊問時所為
        證述，均無從認定被告邱澤佑與110年7月15日被告羅永
        坤是否交付其甲基安非他命吸食器或甲基安非他命1小
        包有何關聯，而更無從認被告邱澤佑有何於該日販賣第
        二級毒品甲基安非他命與卓米兒並託請被告羅永坤代為
        轉交毒品之情。
   4、附表甲編號8部分：
   （1）被告羅永坤之110年7月10日晚間8時28分警詢筆錄，固
        載稱員警向被告羅永坤詢問：「你告訴警方於110年7月
        7日22時許，在公司工作地（鍋爐那邊）有將1包安非他
        命交予公司菲律賓籍員工馬文，是否屬實？」，而被告
        羅永坤答稱「屬實」等語，然全卷未見被告羅永坤於該
        此警詢筆錄之前，曾於何時、何地向員警為上開自白之
        相關紀錄，是被告羅永坤究竟是否或如何為上述自白之
        經過，亦屬有疑。
   （2）證人即附表甲編號8之購毒者馬文於110年7月10日警詢
        之初，證稱其曾於110年7月7日晚間在8時許，在機車停
        車場廁所，以一手交錢一手交貨之方式，向被告邱澤佑
        以1,000元購得甲基安非他命1小包，惟未曾有一語提及
        被告羅永坤，嗣員警向馬文告知被告羅永坤於警詢中已
        自白曾於110年7月7日晚間10時許，在公司鍋爐工作區
        ，替被告邱澤佑將甲基安非他命1小包交付馬文一事，
        並詢問馬文「是否屬實」後，馬文始改口稱110年7月7
        日其向被告邱澤佑購買之甲基安非他命，嗣確係由被告
        羅永坤交付其收受。是證人馬文前後所證已有歧異，且
        係於員警向其告知被告羅永坤自白情節後，始翻異其詞
        而指證被告羅永坤，是其證述是否屬實，要難逕信。
   （3）猶有甚者，被告邱澤佑110年7月13日下午1時10分許製
        作之警詢筆錄中，係供稱被告邱澤佑係於最後一次向其
        購買甲基安非他命之110年7月8日下午2時，為其攜帶價
        值2,000元之第二級毒品甲基安非他命2包至公司交付與
        馬文，而未曾陳稱其於110年7月7日晚間另有何販賣價
        值1,000元之第二級毒品甲基安非他命1包與馬文，並請
        託被告羅永坤轉交之情；而被告羅永坤於110年7月10日
        晚間8時28分警詢筆錄中，則供稱其於110年7月8日上午
        10時向被告邱澤佑購得第二級毒品甲基安非他命1包後
        ，即直接騎車返回住處，而未曾供稱其於該日有何為被
        告邱澤佑交付甲基安非他命與馬文之情。是被告邱澤佑
        所供其請被告羅永坤交付第二級毒品甲基安非他命與馬
        文之日期、時間、價格、數量，與被告羅永坤前揭警詢
        筆錄所載情節及證人馬文上述警詢證述內容，亦均不相
        符。基此，更難驟認被告羅永坤上述警詢筆錄所載自白
        內容及證人馬文前揭警詢中更易說詞後之證述情節符實
        。另被告邱澤佑與羅永坤2人，就被告邱澤佑是否曾於
        附表甲編號1所示之110年7月8日販賣第二級毒品甲基安
        非他命1次與羅永坤一節，所述購毒經過既有上述歧異
        之處，益徵起訴書所指被告邱澤佑此部分販賣甲基安非
        他命與羅永坤一情，顯難逕信為真，併予敘明。
（三）末查，本案除被告邱澤佑、羅永坤及證人ORTIZ ROMMEL O
      DONES（洛米兒）、DARBIN JAMES LEAL（傑姆士）、LUCE
      NO JOMEL HACA（卓米兒）、HACA ARJEVAL RAVELA（哈卡
      ）、GACUTAN REYMEL FLORES（瑞米兒）、BUNDOC ALVIN 
      LARDIZAB AL（阿文）、VILLEGAS MARVIN ARELLANO（馬
      文）所為各自前後相異、互核不符，且有前述疑義存在之
      供述及證述外，遍覽全卷事證，並無任何其他足以補強被
      告2人自白及上開證人證述憑信性之補強證據存在，是本
      件自難認被告邱澤佑、羅永坤有何公訴意旨所述如附表甲
      所示販賣第二級毒品之舉，此部分自無從率對被告邱澤佑
      、羅永坤以販賣第二級毒品罪刑相繩。
四、綜上所述，公訴人所提出之證據尚無足證明被告邱澤佑、羅
    永坤有何附表甲所示販賣第二級毒品犯行，此部分核屬不能
    證明被告2人犯罪。揆諸首揭法條、判例要旨及說明，就本
    件被告邱澤佑、羅永坤被訴前揭罪嫌，應諭知被告2人無罪
    之判決，以昭審慎。
據上論斷，應依刑事訴訟法第299條第1項前段、第301 條第1 項
，判決如主文。
本案經檢察官施韋銘到庭執行職務、檢察官陳美華提起公訴。
中　　華　　民　　國　　111 　年　　8 　　月　　12　　日
                  刑事第十六庭審判長法  官  游紅桃
                                    法  官  鄧瑋琪
                                    法  官  林蕙芳
以上正本證明與原本無異。
如不服本判決應於收受判決後20日內向本院提出上訴書狀，並應
敘述具體理由。其未敘述上訴理由者，應於上訴期間屆滿後20日
內向本院補提理由書(均須按他造當事人之人數附繕本)「切勿逕
送上級法院」。 
      　　　　　　　　　　　　　　　書記官　陳忠順
中　　華　　民　　國　　111 　年　　8 　　月　　18　　日
附錄本案論罪科刑法條：
毒品危害防制條例第4條
製造、運輸、販賣第一級毒品者，處死刑或無期徒刑；處無期徒
刑者，得併科新臺幣3千萬元以下罰金。
製造、運輸、販賣第二級毒品者，處無期徒刑或10年以上有期徒
刑，得併科新臺幣1千5百萬元以下罰金。
製造、運輸、販賣第三級毒品者，處7年以上有期徒刑，得併科
新臺幣1千萬元以下罰金。
製造、運輸、販賣第四級毒品者，處5年以上12年以下有期徒刑
，得併科新臺幣5百萬元以下罰金。
製造、運輸、販賣專供製造或施用毒品之器具者，處1年以上7年
以下有期徒刑，得併科新臺幣1百50萬元以下罰金。
前五項之未遂犯罰之。
附表一：
編號 犯罪事實 犯罪所得 主文欄 1 洛米兒於110年7月2日下午4時38分許，以通訊軟體傳送訊息向邱澤佑購買價值1,000元之第二級毒品甲基安非他命，邱澤佑原向洛米兒覆稱當下並無現貨，惟於同日晚間6時31分許，邱澤佑傳送訊息向洛米兒確認其會於同月7日支付購毒價金後，即意圖營利，基於販賣第二級毒品之犯意，以同意洛米兒賒欠價金之方式允售第二級毒品甲基安非他命。嗣於110年7月3日晚間7時41分許，待洛米兒再次傳送訊息重申欲購買1,000元甲基安非他命後，邱澤佑即與洛米兒於同日晚間10時許，在2人所任職、址設桃園市○○區○○路000號「彩力染整公司」大門守衛室後方廁所會面，邱澤佑並將其販賣與洛米兒、價值1,000元之第二級毒品甲基安非他命1包當面交付洛米兒收受。 新臺幣 1,000元 邱澤佑販賣第二級毒品，處有期徒刑貳年柒月。 2 洛米兒於110年7月7晚間8時49分許，以將現金2,000元放置於邱澤佑騎乘使用、停放在上述「彩力染整公司」大門守衛室後方停車場之車牌號碼000-0000號普通重型機車龍頭前方圓形置物袋內，並拍照後傳送與邱澤佑之方式，向邱澤佑表達其已支付附表一編號1所示購毒價金1,000元，且欲再次購買價值1,000元之第二級毒品甲基安非他命之意。邱澤佑閱得訊息後，即意圖營利，基於販賣第二級毒品之犯意，於同日晚間9時21分許，撥打電話通知洛米兒前往「彩力染整公司」大門守衛室後方廁所會面，並將其販賣與洛米兒、價值1,000元之第二級毒品甲基安非他命1包當面交付洛米兒收受，另並至其上述機車處取得附表一編號1及本次之販賣第二級毒品價金共2,000元。 新臺幣 1,000元 邱澤佑販賣第二級毒品，處有期徒刑貳年柒月。 
附表二：
編號 扣案物名稱 備註 1 IPhone 12 Pro廠牌型號之行動電話1支及其配用之門號0000000000號SIM卡1張 被告邱澤佑所有供其犯附表一所示各次販賣第二級毒品犯行所用之物 
附表甲：
編號 購毒者 交易時間 交易地點 交易毒品種類、數量及金額（新臺幣） 購買方式 備註 1 羅永坤 110年2月初某日起，迄同年7月8日止 桃園市○○區○○路000號彩力染整股份有限公司（彩力公司）及桃園市○○區○○路000號10樓之8被告邱澤佑租屋處 每包1000元 每月購買1-2次，每次購買1包 直接向被告邱澤佑購買  2 洛米兒 109年12日某日起，迄110年7月7日止 桃園市○○區○○路000號彩力公司守衛室旁廁所或員工宿舍 每包1000元 每月購買2-3次，每次購買1包 109年12月某日起迄110年3月間，係委由瑞米兒代向被告邱澤佑購買，110年4月間起，自行向被告邱澤佑購買，110年6月中旬某日，由被告羅永坤在公司工作處（鍋爐區）交付毒品及收受價金 應扣除事實欄一所示經本院論罪科刑之2次。 3 傑姆士 110年4月間起，迄同年7月3日 桃園市○○區○○路000號彩力公司守衛室旁廁所 每包500元 每次購買1包 110年4月上旬某日，委由瑞米兒向被告邱澤佑購買1次，110年6月間迄7月間，自行向被告邱澤佑購買，每月2次  4 卓米兒 110年4月間起，迄同年7月5日 桃園市○○區○○路000號彩力公司守衛室旁廁所 每包1000元 每月購買2-3次，每次購買1包 直接向被告邱澤佑購買，110年7月5日與被告邱澤佑聯絡後，由被告羅永坤在公司工作處（鍋爐區）交付毒品及收受價金    5 哈卡 110年1月間起，迄同年6月30日凌晨1時40分 桃園市○○區○○路000號彩力公司守衛室旁吸煙區 每包1000元 每月購買4次，每次購買1包 直接向被告邱澤佑購買    6 瑞米兒 110年4月間起，迄同年6月間某日 桃園市○○區○○路000號彩力公司守衛室旁廁所 每包1000元 每月購買2次，每次購買1包 直接向被告邱澤佑購買    7 阿文 109年11月間某日起，迄同年6月間某日 桃園市○○區○○路000號彩力公司守衛室旁吸煙區 每包1000元 每月購買2次，每次購買1包 直接向被告邱澤佑購買    8 馬文 109年11月間某日起，迄同年7月3日 桃園市○○區○○路000號彩力公司守衛室旁廁所或公司大門口 每包1000元 每月購買2次，每次購買1包 直接向被告邱澤佑購買，其中一次（110年7月7日晚間10時許），由被告羅永坤在公司工作處（鍋爐處）交付毒品及收受價金